臺灣高等法院刑事裁定
110年度抗字第1775號
抗  告  人  
即  受刑人  蘇志緯（原名蘇文正） 





上列抗告人即受刑人因聲請定其應執行刑案件，不服臺灣桃園地
方法院中華民國110年10月13日裁定（110年度聲字第3184號），
提起抗告，本院裁定如下：
    主  文
抗告駁回。
    理  由
一、原裁定意旨略以：抗告人即受刑人蘇志緯（下稱抗告人）因
    犯如原裁定附表所示之罪（編號1「犯罪日期」欄中「108年
    8月11日」之記載應更正為「108年8月11日晚間10時20分許
    為警採尿時起回溯96小時內某時」），經法院先後判處如原
    裁定附表所示之刑，並分別確定在案。茲檢察官聲請定其應
    執行之刑，經臺灣桃園地方法院（下稱桃園地院）審核後，
    認聲請正當，應予准許，爰裁定應執行有期徒刑1年3月等語
    。
二、抗告意旨略以：抗告人因犯數罪應定應執行刑，而各罪之宣
    告刑合計為有期徒刑1年6月，原裁定定刑僅遞減3月，已違
    反責任遞減原則、比例原則及罪刑相當原則，此可參考本院
    97年度上訴字第5195號、108年度原上訴字第16號判決，均
    大幅降低合併刑度，故請求撤銷原裁定，重新給予適當適法
    之裁定云云。
三、按數罪併罰，有二裁判以上者，依刑法第51條之規定，定其
    應執行之刑，刑法第50條第1項前段、第53條分別定有明文
    。且二裁判以上數罪，縱其中一部分已執行完畢，如該數罪
    尚未全部執行完畢，因與刑法第54條，及司法院院字第1304
    號解釋所謂僅餘一罪之情形有別，自仍應依刑法第53條之規
    定，定其應執行之刑；而定應執行之刑，應由犯罪事實最後
    判決之法院檢察官聲請該法院依法裁定之，不能因犯罪之一
    部分所科之刑業經執行完畢，而認檢察官之聲請為不合法，
    予以駁回，至已執行部分，自不能重複執行，應由檢察官於
    指揮執行時扣除之，此與定應執行刑之裁定無涉（最高法院
    81年度台抗字第464號、86年度台抗字第472號裁定意旨參照
    ）。另按法律上屬於自由裁量事項，尚非概無法律性之拘束
    ，在法律上有其外部界限及內部界限。前者法律之具體規定
    ，使法院得以具體選擇為適當裁判，此為自由裁量之外部界
    限。後者法院為自由裁量時，應考量法律之目的，法律秩序
    之理念所在，此為自由裁量之內部界限。法院為裁判時，二
    者均不得有所踰越。在數罪併罰而有二裁判以上，應定其應
    執行刑之案件，法院所為刑之酌定，固屬自由裁量事項，然
    對於法律之內、外部界限，仍均應受其拘束（最高法院92年
    度台非字第187號及94年度台非字第21號判決意旨參照）。
四、經查：
  ㈠抗告人所犯如原裁定附表所示之罪，有各刑事判決及本院被
    告前案紀錄表各乙份在卷可稽。準此，檢察官聲請就抗告人
    所犯如原裁定附表編號1至4所示之罪定應執行之刑，經桃園
    地院審核後，裁定定其應執行刑為有期徒刑1年3月，核屬正
    當。
  ㈡抗告人雖以前詞提起抗告，惟參諸上揭說明，前開裁定所定
    應執行刑有期徒刑1年3月，既未踰越刑法第51條第5款所定
    法律之外部界限，即未重於如原裁定附表編號1至4所示罪刑
    總和（有期徒刑1年6月），復於各刑之中最長期（有期徒刑
    7月）以上，可認已斟酌抗告人所犯案件類型及情節併予適
    度減少總刑期，無明顯喪失權衡或有違比例原則、公平正義
    原則之情，而屬法院裁量權之適法行使，自難認定該定應執
    行刑之裁定有何違法或不當之處。至抗告人所舉應參酌本院
    裁判部分，因各案犯罪類型、情節俱不相同，所為刑罰之量
    定自屬有別，尚難比附援引，執為原裁定有何違誤之論據。
　㈢綜上，抗告人所執前詞請求另為裁定云云，為無理由，應予
    駁回。
據上論斷，應依刑事訴訟法第412條，裁定如主文。
中　　華　　民　　國　　110 　年　　11　　月　　17　　日
                  刑事第四庭  審判長法　官  陳筱珮
                                    法　官  吳元曜
                                    法　官  羅郁婷
以上正本證明與原本無異。
如不服本裁定，應於收受送達後五日內向本院提出抗告狀。
                                    書記官  蔡易霖
中　　華　　民　　國　　110 　年　　11　　月　　17　　日